【裁判字號】    91,訴,1264
【裁判日期】    920408
【裁判案由】    毒品危害防制條例
【裁判全文】
臺灣桃園地方法院刑事判決                        九十一年度訴字第一二六四號
    公  訴  人  臺灣桃園地方法院檢察署檢察官
    被      告  甲○○
右列被告因違反毒品危害防制條例案件，經檢察官提起公訴（九十一年度毒偵字第六
Ｏ一號），本院判決如左：
        主  文
甲○○施用第一級毒品，累犯，處有期徒刑拾月。
扣案第一級毒品海洛因壹包（驗餘淨重零點壹零公克）、含有海洛因之殘渣袋參個（
殘渣無法析離）、含有海洛因殘渣之吸管參支（殘渣無法析離）均沒收銷燬之、扣案
之注射針筒貳支沒收。
        事  實
一、甲○○曾於民國八十一年間因違反肅清煙毒條例案件，經本院於八十二年二月二
    十三日判處有期徒刑三年二月，於八十二年四月二日確定，又於八十二年間因違
    反肅清煙毒條例等案件，經本院於八十二年十二月十日判處有期徒刑三年七月，
    經台灣高等法院於八十三年六月三十日判決上訴駁回確定，前開二罪經定執行刑
    為有期徒刑六年六月，並於八十八年七月十日縮刑期滿執行完畢。復因施用第一
    級毒品海洛因案件，經本院以八十七年度毒聲字第一０一五號、第二一九０號裁
    定送觀察、勒戒後，認有繼續施用毒品之傾向，復經本院以八十七年度毒聲字第
    二五一四號裁定令入戒治處所，施以強制戒治一年，嗣強制戒治期滿，由台灣桃
    園地方法院檢察署檢察官於八十九年七月十四日以八十九年度戒偵字第三七六號
    為不起訴處分確定，又自八十九年七月中旬某日（七月十四日之後）起至同年十
    月二十日止，因施用第一級毒品，除經本院以八十九年度毒聲字第七七二九號裁
    定令入戒治處所，施以強制戒治外，並經本院以九十年度訴字第五四九號判決判
    處有期徒刑十月確定，另強制戒治部分業於九十一年三月七日結案，結案情形為
    交付保護管束期滿。甲○○猶難卻毒癮，不知悔悟，復基於施用第一級毒品之犯
    意，於九十一年三月十二日上午七時許，在桃園縣桃園市○○路六九巷一三號住
    處，施用第一級毒品海洛因一次。嗣於九十一年三月十二日下午四時三十分許，
    在上址門口，為警攔查，並扣得海洛因一包（驗餘淨重Ｏ‧一Ｏ公克）、含有海
    洛因之殘渣袋三個（殘渣無法析離）、含有海洛因殘渣之吸管三支（殘渣無法析
    離）及其所有供施用海洛因用之注射針筒二支。
二、案經桃園縣警察局桃園分局報請台灣桃園地方法院檢察署檢察官偵查起訴。
    理  由
一、訊據被告甲○○對於右揭施用第一級海洛因之犯行坦承不諱，且被告為警查獲時
    所採集之尿液，經送驗結果有嗎啡反應，此有桃園縣衛生局出具之不法藥物尿液
    檢定書一紙附卷可稽，又扣案之毒品送驗結果，成分為第一級毒品海洛因，另扣
    案之殘渣袋三個、吸管三支，內均有海洛因成分（殘渣均無法析離），此有法務
    部調查局九十一年四月三日調科壹字第Ｏ八ＯＯＯ五一九五號鑑定通知書、國防
    部憲兵司令部刑事鑑識中心九十二年一月二十四日（92）宇鑑字第Ｏ一Ｏ六一號
    鑑驗通知書各一紙附卷可稽，並有被告所有供施用海洛因之注射針筒二支扣案足
    佐，是被告自白與事實相符，堪予採信。又被告前因施用第一級毒品海洛因案件
    ，經本院以八十七年度毒聲字第一０一五號、第二一九０號裁定送觀察、勒戒後
    ，認有繼續施用毒品之傾向，復經本院以八十七年度毒聲字第二五一四號裁定令
    入戒治處所，施以強制戒治一年，嗣強制戒治期滿，由台灣桃園地方法院檢察署
    檢察官於八十九年七月十四日以八十九年度戒偵字第三七六號為不起訴處分確定
    ，又自八十九年七月中旬某日（七月十四日之後）起至同年十月二十日止，因施
    用第一級毒品，除經本院以八十九年度毒聲字第七七二九號裁定令入戒治處所，
    施以強制戒治外，並經本院以九十年度訴字第五四九號判決判處有期徒刑十月確
    定，另強制戒治部分業於九十一年三月七日結案，結案情形為交付保護管束期滿
    等節，有臺灣高等法院被告全國前案紀錄表、臺灣桃園地方法院檢察署刑案資料
    查註紀錄表在卷足憑，是被告三犯本件毒品危害防制條例第十條第一項之罪，應
    可認定。事證明確，被告犯行洵堪認定，應依法論科。
二、核被告之所為，係犯毒品危害防制條例第十條第一項之罪。其持有毒品海洛因之
    低度行為為施用毒品之高度行為所吸收，不另論罪。又被告曾於八十一年間因違
    反肅清煙毒條例案件，經本院於八十二年二月二十三日判處有期徒刑三年二月，
    於八十二年四月二日確定，又於八十二年間因違反肅清煙毒條例等案件，經本院
    於八十二年十二月十日判處有期徒刑三年七月，經台灣高等法院於八十三年六月
    三十日判決上訴駁回確定，前開二罪經定執行刑為有期徒刑六年六月，並於八十
    八年七月十日縮刑期滿執行完畢，此有台灣高等法院被告全國前案紀錄表在卷可
    憑，被告於前案執行完畢後，五年內再犯有期徒刑以上刑之本罪，為累犯，應依
    刑法第四十七條之規定加重其刑。爰審酌被告所犯屬於自殘，尚未對社會造成重
    大危害，且犯後坦承犯行等一切情狀，量處如主文所示之刑，以資懲儆。
三、扣案之海洛因一包（驗餘淨重Ｏ‧一Ｏ公克）、含有海洛因之殘渣袋三個（殘渣
    無法析離）、含有海洛因殘渣之吸管三支（殘渣無法析離），應依毒品危害防制
    條例第十八條第一項前段之規定，沒收銷燬之。另扣案之注射針筒二支，係被告
    所有供施用海洛因所用之器具，且非專供施用毒品之器具，亦據被告於審理時供
    承在卷，爰依刑法第三十八條第一項第二款之規定宣告沒收。
據上論斷，應依刑事訴訟法第二百九十九條第一項前段，毒品危害防制條例第十條第
一項、第十八條第一項前段，刑法第十一條前段、第四十七條、第三十八條第一項第
二款，判決如主文。
本案經檢察官陳志全到庭執行職務。
中        華        民        國    九十二    年      四    月    八    日
                              臺灣桃園地方法院刑事第一庭
                                      法  官  黃梅淑
右正本證明與原本無異。
如不服本判決，應於判決送達後十日內向本院提出上訴狀( 應附繕本 )，上訴於
臺灣高等法院。
                                      書記官  孫立文
中        華        民        國   九十二   年   四   月    九    日
附論罪科刑依據之法條：
毒品危害防制條例第十條
施用第一級毒品者，處六月以上五年以下有期徒刑。
施用第二級毒品者，處三年以下有期徒刑。
毒品危害防制條例第十八條
查獲之毒品及專供製造或施用毒品之器具，不問屬於犯人與否，均沒收銷
燬之。但合於醫藥或研究之用者，得不予銷燬。
前項合於醫藥或研究用毒品或器具之管理辦法，由法務部會同行政院衛生
署定之。


司法院資訊處製作；財團法人民間司法改革基金會備份。
